【裁判字號】    98,消債清,14
【裁判日期】    980417
【裁判案由】    清算事件
【裁判全文】
臺灣士林地方法院民事裁定            98年度消債清字第14號
債  務  人  甲○○
                        之1
上列債務人因聲請清算事件，本院裁定如下：
    主  文
債務人甲○○自民國98年4月20日17時起開始清算程序。
命司法事務官進行本件清算程序。
    理  由
一、按債務人對於金融機構因消費借貸、自用住宅借款、信用卡
    或現金卡契約而負債務，在聲請更生或清算前，應提出債權
    人清冊，以書面向最大債權金融機構請求協商債務清償方案
    ，並表明共同協商之意旨，消費者債務清理條例第151 條第
    1 項定有明文。次按債務人不能清償債務或有不能清償之虞
    者，得依本條例所定更生或清算程序，清理其債務，同條例
    第3 條定有明文。又法院開始清算程序之裁定，應載明其年
    、月、日、時，並即時發生效力。法院開始更生或清算程序
    後，得命司法事務官進行更生或清算程序，必要時得選任律
    師、會計師或其他適當之自然人或法人一人為監督人或管理
    人，復為同條例第83條第1 項、第16條所明定。
二、債務人聲請意旨略以：伊有不能清償債務情事，於消費者債
    務清理條例施行後，曾以書面向最大債權金融機構請求共同
    協商債務清償方案。惟伊罹患糖尿病，配偶罹患尿毒症，長
    女失業，次女因嚴重糖尿病而引發視網膜剝離，幾近失明，
    全家僅靠伊每月薪資新臺幣（下同）1 萬元，殘障津貼、低
    收入戶補助每月1 萬4000元，及次子每月扶養費5000元度日
    ，生活非常困苦。伊無法負擔任何還款條件，致協商不成立
    ，且伊未經法院裁定開始更生程序或許可和解或宣告破產，
    爰向本院聲請清算等語。
三、經查，債務人所主張之上開事實，業據提出債務人全戶籍謄
    本（見本院卷第17至18頁），債務人配偶石麗玉、次女黃郁
    芬身心障礙手冊及低收入戶卡（見本院卷第19頁），債務人
    、債務人配偶石麗玉、次女黃郁芬診斷證明書（見本院卷第
    21至25頁），債務人財團法人金融聯合徵信中心當事人綜合
    信用報告之債務清理條例前置協商專用債權人清冊（本院卷
    第26至29頁），勞工保險被保險人投保資料表（本院卷第31
    至33頁），前置協商不成立通知書（見本院卷第34頁），財
    產歸屬資料清單（見本院卷第35頁），95、96年度綜合所得
    稅各類所得資料清單（見本院卷第36、37頁）等為證，堪認
    為真實。此外，復查無債務人有消費者債務清理條例第6條
    第3 項、第8 條或第82條第2 項所定駁回清算聲請之事由存
    在，則債務人聲請清算，應屬有據。揆諸首揭規定及說明，
    應予開始清算程序，並命司法事務官進行本件清算程序。
四、爰裁定如主文。
中    華    民    國    98    年    4     月    17    日
                  民事第三庭  法      官  林尚諭
上為正本係照原本作成。
本件不得抗告。
中    華    民    國    98    年    4     月    17    日
                              書  記  官  朱亮彰


司法院資訊處製作；財團法人民間司法改革基金會備份。
